臺灣士林地方法院民事簡易判決
110年度士簡字第1336號
原      告  和泰產物保險股份有限公司

法定代理人  莊瑞德
訴訟代理人  黃于珍
被      告  曹一人
訴訟代理人  呂德彥
上列當事人間請求侵權行為損害賠償事件，本院於民國110年10
月25日言詞辯論終結，判決如下：
    主  文
被告應給付原告新臺幣捌萬壹仟玖佰玖拾伍元，及自民國一一○
年九月十七日起至清償日止，按週年利率百分之五計算之利息。
原告其餘之訴駁回。
訴訟費用新臺幣壹仟貳佰貳拾元，其中新臺幣捌佰伍拾陸元應由
被告負擔，其餘應由原告負擔。
本判決原告勝訴部分得假執行。
    事實及理由要領
一、原告主張：被告於民國108年8月11日45時40分許，駕駛車牌
    號碼000-0000號車，行經新北市○○區○○路0號時，因起駛前
    未讓行進中車輛優先通行，致撞上原告承保車牌號碼000-00
    00號車（下稱系爭車輛），原告為被保險人支出修復費用新
    臺幣（下同）11萬6,806元（其中工資2萬7,181元、零件8萬
    9,625元），乃依侵權行為之法律關係及保險法第53條規定
    ，提起本件訴訟等語，並聲明求為判決被告給付上開金額，
    及自起訴狀繕本送達翌日起至清償日止，按週年利率5％計算
    之利息。
二、被告則以：對肇事責任無意見，但原告請求金額過高等語，
    資為抗辯。　　
三、本院得心證之理由
(一)按因故意或過失，不法侵害他人之權利者，負損害賠償責任
    。汽車、機車或其他非依軌道行駛之動力車輛，在使用中加
     損害於他人者，駕駛人應賠償因此所生之損害。不法毀損
    他人之物者，被害人得請求賠償其物因毀損所減少之價額。
    應付利息之債務，其利率未經約定，亦無法律可據者，週年
    利率為百分之五。民法第184條第1項前段、第191條之2前段
    、第196條、第203條分別定有明文。再按物被毀損時，被害
    人除得依民法第196條請求賠償外，並不排除民法第213條至
    第215條之適用。依民法第196條請求賠償物被毀損所減少之
    價額，得以修復費用為估定之標準，但以必要者為限（例如
    ︰修理材料以新品換舊品，應予折舊）（最高法院77年度第9
    次民事庭會議決議參照）。末按，被保險人因保險人應負保
    險責任之損失發生，而對於第三人有損失賠償請求權者，保
    險人得於給付賠償金額後，代位行使被保險人對於第三人之
    請求權；但其所請求之數額，以不逾賠償金額為限。保險法
    第53條第1項亦有明文。
(二)經查，原告主張之事實，已據提出與所述相符之當事人登記
    聯單、初判表、估價單、統一發票、汽車車籍查詢等資料為
    證，並有本院向新北市政府警察局淡水分局調取之本件車禍
    資料在卷可憑，為被告所不爭執，堪信為真。基此，原告本
    於上開法律規定，請求被告賠償系爭車輛修復費用，應屬有
    據。
(三)又據原告所提之估價單，其修復費用為11萬6,806元（其中
    工資2萬7,181元、零件8萬9,625元），然而以新零件更換舊
    零件之零件折舊部分非屬必要費用，應予扣除，依行政院所
    頒固定資產耐用年數表及固定資產折舊率表之規定，汽車耐
    用年數為5年，依定率遞減法每年應折舊千分之369，且參酌
    營利事業所得稅查核準則第95條第6項規定「固定資產提列
    折舊採用平均法或定率遞減法者，以1年為計算單位，其使
    用期間未滿1年者，按實際使用之月數相當於全年之比例計
    算之，不滿1月者，以1月計」而為計算。茲查，系爭車輛係
    於107年7月15日出廠使用（汽車車籍查詢資料僅記載出廠年
    月，未載明出廠日，依法推定為該月15日），有汽車車籍查
    詢資料附卷可稽（見本院卷第35頁），算至本件事故發生時
    之108年8月11日，系爭車輛已使用1年1月，是原告就零件部
    分，所得請求被告賠償之範圍，扣除折舊之後，應以5萬4,8
    14元（計算式詳附表）為限，加上其餘非屬零件之工資2萬7
    ,181元，合計為8萬1,995元。
四、從而，原告依上開法律關係，訴請被告給付8萬1,995元，及
    自起訴狀寄存送達生效之翌日即110年9月17日（見本院卷第
    71頁）起至清償日止，按週年利率5％計算之利息，為有理由
    ，應予准許，逾此範圍之請求，則無理由，應予駁回。
五、本件原告勝訴部分，係就民事訴訟法第427條第1項訴訟適用
    簡易程序所為被告敗訴之判決，依同法第389條第1項第3款
    之規定，應依職權宣告假執行，並依職權確定訴訟費用為1,
    220元（第一審裁判費），其中856元應由被告負擔，其餘應
    由原告負擔。
中　　華　　民　　國　　110 　年　　11　　月　　8 　　日
                  士林簡易庭  法  官  楊峻宇
以上為正本係照原本作成。
如不服本判決，應於判決送達後20日內向本庭提出上訴狀。（須
按他造當事人之人數附繕本）。 
中　　華　　民　　國　　110 　年　　11　　月　　8 　　日
                              書記官  蘇彥宇
附表
-----
折舊時間           金額
第1年折舊值        89,625×0.369=33,072
第1年折舊後價值    89,625-33,072=56,553
第2年折舊值        56,553×0.369×(1/12)=1,739
第2年折舊後價值    56,553-1,739=54,814